【裁判字號】    98,交抗,30
【裁判日期】    980415
【裁判案由】    違反道路交通管理處罰條例聲明異議
【裁判全文】
臺灣高等法院花蓮分院交通事件裁定    98年度交抗字第30號
抗  告  人
即受處分人  甲○○
送達代收人  乙○○
上列抗告人因違反道路交通管理處罰條例案件，不服臺灣花蓮地
方法院，中華民國98年2月27日所為裁定（98年度交聲字第47號
），提起抗告，裁定如下：
    主  文
抗告駁回。
    理  由
一、本件抗告人即受處分人甲○○（下稱抗告人）於民國（下同
    ）97年7月28日，因酒後駕駛車牌號碼U6-4775號小貨車（原
    裁定誤載為「騎乘機車」），酒測值達每公升0.54毫克，經
    主管機關裁罰後 (花監違字第裁44-P00000000號裁決書)，
    異議人不服，具狀聲明異議，經原審法院裁定認異議人坦承
    違規行為，且異議人雖以其患有精神疾病，而無意識能力等
    語置辯，但並不足採，因而駁回異議。抗告人再以於行為時
    確實陷於「欠缺理解或不能辨識其行為能力之無意識能力狀
    態」為理由，提起抗告。
二、經查：
 (一)上述違規事實抗告人已於聲明異議狀及抗告狀中坦承，並
     有花蓮縣警察局道路交通事故當事人酒精測定紀錄表、花
     蓮縣警察局交警交字第P00000000號舉發違反道路交通管理
     事件通知單、交通部公路總局臺北區監理所花蓮監理站花
     監違字第裁44-P00000000號裁決書可憑。
 (二)按行為時因精神障礙或其他心智缺陷致不能辨識其行為違
     法或欠缺依其辨識而行為能力者，不予處罰，行政罰法第9
     條第3項固定有明文。然而抗告人所提出之國軍花蓮總醫院
     附設民眾診療服務處診斷證明書，尚難認其行為當時有何
     上揭行政罰法第9條第3項所規定之精神障礙或其他心智欠
     缺之情，原裁定已敘明理由，且不違背經驗法則及論理法
     則。抗告人空言指摘，自無足採。抗告人雖又主張因患有
     情感性精神病，並於精神錯亂情形下，異常刷卡消費，復
     提出永豐信用卡對帳單、臺北市政府衛生局函、與亞洲鱉
     專門店及國軍北投醫院95年11月25日之診斷證明書為證。
     然查該診斷證明僅記載抗告人「有情緒高昂、話多、活動
     量大、睡眠需求少、易怒及誇大意念」等症狀，尚不足以
     證明抗告人酒後駕車時，有出於因精神障礙或其他心智缺
     陷致不能辨識其行為違法或欠缺依其辨識而行為能力之情
     形，是抗告人此部分之抗告亦無理由。至抗告人另主張本
     件案發前，吉安派出所員警皆告知家屬抗告人有行為異常
     之情形，故抗告人本案行為時確有「欠缺理解或不能辨識
     其行為能力之無意識能力狀態」云云。惟參酌抗告人於原
     審所提出許之花蓮縣警察局吉安分局吉安派出所受理刑事
     案件報案三聯單（參原審卷第7頁），該報案三聯單於案類
     欄位僅記載屬「家庭暴力防治法」，並無另記載抗告人有
     行為異常之情形，故此部分抗告理由，尚難採信，抗告人
     之抗告為無理由。
 (三)抗告意旨所辯，不足採信。原審法院認事用法，並無不當
     。抗告無理由，應予駁回。
四、據上論結，應依道路交通管理處罰條例第89條前段、道路交
    通案件處理辦法第25條、第26條，刑事訴訟法第412條，裁
    定如主文。
中    華    民    國    98    年    4    月    15    日
                  交通法庭審判長法  官  何方興
                                法  官  林碧玲
                                法  官  賴淳良
以上正本證明與原本無異。
本件不得再抗告。
中    華    民    國    98    年    4     月    15    日
                                書記官  邱廣譽


司法院資訊處製作；財團法人民間司法改革基金會備份。
